---
title: "Final Task"
output: html_document
date: "2025-07-11"
---

#0. Required Libraries

```{r include=FALSE}
library(mvtnorm)
library(magick)
library(scatterplot3d)
library(caret)
library(lubridate)
library(av)
```


# 1. DATA GENERATION

## 1.1 Parameters

```{r}
# PARAMETERS
h_set<-10^-3
  
s_set<- 10
r_set<- 28
b_set<- 8/3

P_0<-20*diag(3)
sigma_set<-1
sigma_u_set<-2

T<-20000

B<-10 #Observing Steps (en qué iteraciones discretas obtenemos la observación)

M<-2500 #Number of particles

# INITIAL VALUES FOR SIMULATION
x1_0<- -5.9165
x2_0<- -5.2333
x3_0<- 24.5723

x_0<-c(x1_0,x2_0,x3_0)
names(x_0)<-c(paste0("X1[t=0]"),paste0("X2[t=0]"),paste0("X3[t=0]"))
```

## 1.2 State Transition function

```{r}
# STATE TRANSITION EQUATION X(t) -> X(t+1)

Transit<-function(x1,x2,x3,h=h_set,sigma=sigma_set,r=r_set,b=b_set, s=s_set, t){
  X1.<-x1-h*s*(x1-x2)+sigma*sqrt(h)*rnorm(n=1,mean=0,sd=1)
  
  X2.<-x2+h*(r*x1-x2-x1*x3)+sigma*sqrt(h)*rnorm(n=1,mean=0,sd=1)
  
  X3.<-x3+h*(x1*x2-b*x3)+sigma*sqrt(h)*rnorm(n=1,mean=0,sd=1)
  
  X<-c(X1., X2., X3.)
  names(X)<-c(paste0("X1[t=",t+1,"]"),paste0("X2[t=",t+1,"]"),paste0("X3[t=",t+1,"]"))
    
  return(X)
}

```

## 1.3 Observation function

```{r}
# OBSERVATION EQUATION X(t) -> Y(t)

Observ<-function(x1,x2,x3,sigma_u=sigma_u_set, t){
  Y1<-0.1*x1*x2+sigma_u*rnorm(n=1,mean=0,sd=1)
  Y2<-0.1*x1*x3+sigma_u*rnorm(n=1,mean=0,sd=1)
  
  Y<-c(Y1,Y2)
  names(Y)<-c(paste0("Y1[t=",t,"]"),paste0("Y2[t=",t,"]"))
  
  return(Y)
}

```

## 1.4 Data Generation

```{r}
set.seed(7654321)

x<-x_0

Data<-matrix(nrow=T+1,ncol=5)
colnames(Data)<-c("x1","x2","x3","y1","y2")

Data[0,1:3]<-x_0

printing<-FALSE

for (t in 0:T){
    if(printing==TRUE){
  cat("t=",t, "\n ----------------------------------- \n")
  
  print(x)
  cat("\n") 
  }
    
  # Observation
  Data[t+1,c(4:5)]<-y<-Observ(x1=x[1], x2=x[2], x3=x[3], t=t)
    
    if(printing==TRUE){
  print(y)
  cat("\n")
    } 
  
  # State Transition
  Data[t+1,1:3]<-x<-Transit(x1=x[1], x2=x[2], x3=x[3], t=t)
}

Full_Data<-Data

Data[!(1:nrow(Data)) %% B == 0, 4:5] <- NA
Data[1,4:5]<-Full_Data[1,4:5]

Obs_Data<-Data[,4:5]
```


## 1.5 Visualization

```{r}
######################
# STATE PLOT
######################
grafico<-scatterplot3d(x = Data[,1], y = Data[,2], z = Data[,3], 
                         type = "l", color = "blue", pch = 16,
                         main = "Lorenz63 State Evolution",
                         xlab = "x1", ylab = "x2", zlab = "x3")

# States producing Observations
coords_obs <- grafico$xyz.convert(x = Data[(1:nrow(Data)) %% B == 0,1], y = Data[(1:nrow(Data)) %% B == 0,2], z = Data[(1:nrow(Data)) %% B == 0,3])

points(coords_obs, col = "orange", pch = 19, cex=0.5)

legend(x="topright",
       col=c("blue","orange"),
       lty=c(1,NA), lwd=2,
       pch=c(NA,16),
       legend=c("State evolution","States producing observations"))

# Begin-End
points(grafico$xyz.convert(x = Data[1,1], y = Data[1,2], z = Data[1,3]), col = "red", pch = 19, cex=1.5)

points(grafico$xyz.convert(x = Data[dim(Data)[1],1], y = Data[dim(Data)[1],2], z = Data[dim(Data)[1],3]), col = "red", pch = 15, cex=1.5)

legend(x="bottomright",
       col="red",
       pch=c(19,15), cex=1,
       legend=c("Begin","End"))


######################
# OBSERVATION PLOT
#####################

par(mar=c(5,4,4,2))
plot(x=na.omit(Data[,4]), y=na.omit(Data[,5]),
     type="b", col="orange", pch=16, cex=0.5,
     xlab="y1", ylab="y2",
     main="Non-linear Observations")

points(x=Data[1,4], y=Data[1,5], col = "red", pch = 19, cex=1.5)
points(x=Data[max((1:nrow(Data))[(1:nrow(Data)) %% B == 0]),4], y=Data[max((1:nrow(Data))[(1:nrow(Data)) %% B == 0]),5], col = "red", pch = 15, cex=1.5)

legend(x="bottomright",
       col=c("red","orange","red"),
       pch=c(19,19,15),
       legend=c("Begin","Observations","End"))
```

## 1.6 EDA

```{r}
summary(Data)
```


```{r}
summary(Obs_Data)
```

# 2. PARTICLE FILTER

Sequential Importance Sampling - Resampling

## 2.2 Proposal q(x) - Heurístic Prior

```{r}
set.seed(6543)


mu_x2<-max(abs(Obs_Data[,1]), na.rm = TRUE)
mu_x3<-max(abs(Obs_Data[,2]), na.rm = TRUE)

mu_x1<-max(mu_x2,mu_x3)

#Priors equivalent to proposals
Prior_Pred_x1<-rnorm(n=1000,mean=0, sd=mu_x1)

Prior_Pred_x2<-rnorm(n=1000,mean=0, sd=mu_x2) #Prior on x2

Prior_Pred_x3<-rnorm(n=1000,mean=0, sd=mu_x3) #Prior on x3
```

```{r}
par(mfrow=c(2,2))

title<-c("x1","x2", "x3")

counter<-0
for(dist in list(Prior_Pred_x1, Prior_Pred_x2, Prior_Pred_x3)){
counter<-counter+1
  
hist(dist, freq = FALSE, main=paste0("Prior on ", title[counter]))
}
```

## 2.3 Generación de Partículas en t=1

```{r}
# Generación de M partículas

x1m<-rnorm(n=M, mean=0, sd=mu_x1)

x2m<-rnorm(n=M, mean=0, sd=mu_x2)

x3m<-rnorm(n=M, mean=0, sd=mu_x3)

```

```{r}
par(mfrow=c(2,2))

title<-c("x1","x2", "x3")

counter<-0
for(dist in list(x1m, x2m, x3m)){
counter<-counter+1
  
hist(dist, freq = FALSE, main=paste0("Particles from ", title[counter],"m"))
rug(dist, col = "blue", lwd = 1, ticksize = 0.2)
}
```

## 2.4 Propagación de las partículas hasta t=20

```{r}
X <-  array(NA, dim = c(M, T, 3))  #Inicialización
dimnames(X) <- list(
  Particula = paste0("Partícula m=", 1:M),
  Tiempo = paste0("t=", 1:T),
  Variable = c("x1", "x2", "x3")  # o cualquier otro nombre
)


#X[m,t,j]

# Partículas iniciales en t=1
X[,1,1] <- x1m
X[,1,2] <- x2m
X[,1,3] <- x3m

# PROPAGACIÓN

for (t in 1:19){
  for (m in 1:M){
    X[m,t+1,]<-Transit(x1=X[m,t,1], x2=X[m,t,2], x3=X[m,t,3], t=t)
  }
}
```


```{r eval=FALSE, include=FALSE}
#Verificación Array
X[1,1:25,] #Partícula m=1
X[,20,]    #Tiempo t=20
X[,17:23,1]# Variable x1 (x_j con j=1)
```

## 2.5 Weights (Likelihood) for each particle

```{r}
Weights<-c()

Likelihood<-function(y_obs, y_pred){
  likelihood1<- dnorm(x=y_obs[1],mean=y_pred[1], sd=sigma_u_set)
  likelihood2<- dnorm(x=y_obs[2],mean=y_pred[2], sd=sigma_u_set)
    return(likelihood1*likelihood2)
}

t=20

y_obs<-Obs_Data[t,]

  if(printing==TRUE){
  print(y_obs)
  cat("---------------- \n ---------------- \n")}

for(m in 1:M){
  y_pred<-Observ(x1=X[m,t,1], x2=X[m,t,2], x3=X[m,t,3], t=t)
  Weights[m]<-Likelihood(y_obs = y_obs, y_pred = y_pred)
  
  
    if(printing==TRUE){
    print(y_pred)
    cat("\n likelihood:", Weights[m],"\n------------\n")}
}
```

##2.6 Resampling

```{r}
Weight_Normalized<-Weights/sum(Weights)

X_resampled<-X[sample(1:M, size = M, replace = TRUE, prob = Weight_Normalized),t,]
X_resampled[1:20,]
```

```{r}
par(mfrow=c(2,2))

title<-c("x1","x2", "x3")

counter<-0
for(j in c(1:3)){
counter<-counter+1
  
hist(X_resampled[,j], freq = FALSE, main=paste0("Particles from ", title[counter],"\n after resampling"),
     xlab=title[counter])
rug(jitter(X_resampled[,j], amount = 0.15), col = "blue", lwd = 1, ticksize = 0.2)
}
```

# 3. PARTICLE FILTER LOOP

```{r eval=FALSE, include=FALSE}
X <-  array(NA, dim = c(M, T, 4))  
dimnames(X) <- list(
  Particula = paste0("Partícula m=", 1:M),
  Tiempo = paste0("t=", 1:T),
  Variable = c("x1", "x2", "x3", "Weight")
)

ERROR <-  array(NA, dim = c(T, 7))  
dimnames(ERROR) <- list(
  Tiempo = paste0("t=", 1:T),
  Variable = c("RMSE_x1", "RMSE_x2", "RMSE_x3", "RMSE_x",
               "RMSE_y1", "RMSE_y2", "RMSE_y")
)

Y_pred <- array(NA, dim = c(M, T, 2))  
dimnames(Y_pred) <- list(
  Particula = paste0("Partícula m=", 1:M),
  Tiempo = paste0("t=", 1:T),
  Variable = c("y1", "y2")
)

# Partículas iniciales en t=1
X[,1,1] <- x1m
X[,1,2] <- x2m
X[,1,3] <- x3m

X[,1,4] <- 1/M #Pesos iniciales


#############################
# PARTICLE FILTER LOOP
#############################

for (t in 1:T){
  if((t%%floor(T/100))==0){cat( paste0(floor(100*t/T),"% at", now(), "\n"))}
  if(t+1==T){break}
  
    ERROR[t,1]<-RMSE(pred=mean(X[,t,1]),obs=Full_Data[t,1])
    ERROR[t,2]<-RMSE(pred=mean(X[,t,2]),obs=Full_Data[t,2])
    ERROR[t,3]<-RMSE(pred=mean(X[,t,3]),obs=Full_Data[t,3])
    
    ERROR[t,4]<-mean(ERROR[t,1:3])
  
  if(is.na(Obs_Data[t])){
      
      # Si no hay observación, tan sólo propagación (transition)
      for (m in 1:M){
        X[m,t+1,1:3]<-Transit(x1=X[m,t,1], x2=X[m,t,2], x3=X[m,t,3], t=t)
        X[m,t+1,4]<-X[m,t,4]
      }
    
  }else{
      #Si HAY observación, 1.computar pesos, 2.Resampling, 3. Propagación (resampled)
      
      #1. Computar Pesos
      for (m in 1:M){
        y_obs<-Obs_Data[t,]
        Y_pred[m,t,]<-y_pred<-Observ(x1=X[m,t,1], x2=X[m,t,2], x3=X[m,t,3], t=t)
        X[m,t,4]<-Weights[m]<-X[m,t,4]*Likelihood(y_obs = y_obs, y_pred = y_pred)
      }
    
      ERROR[t,5]<-RMSE(pred=mean(Y_pred[,t,1]),obs=y_obs[1])
      ERROR[t,6]<-RMSE(pred=mean(Y_pred[,t,2]),obs=y_obs[2])
    
      ERROR[t,7]<-mean(ERROR[t,5:6])
      
      #2. Resampling (Nuevas partículas para la propagación)

    
      Weight_Normalized<-Weights/sum(Weights)
      X_resampled<-X[sample(1:M, size = M, replace = TRUE, prob = Weight_Normalized),t,]
      
      
      #3. Propagación
      for (m in 1:M){
        X[m,t+1,1:3]<-Transit(x1=X_resampled[m,1], x2=X_resampled[m,2], x3=X_resampled[m,3], t=t)
        X[m,t+1,4]<-1/M
      }
  }
}
```


# 4. LOOP INCLUDING PLOTTING

```{r}
set.seed(786543)

###########################
# INITIALIZATION
###########################
plot_propagation<-T
plot_resampling<-T
  plot_Lorenz_dynamics<-T

Xlims<-list(
  x1=c(-30,40),
  x2=c(-30,50),
  x3=c(-80,60)
)

Ylims<-list(
  y1=c(-20,60),
  y2=c(-100,100)
)

X <-  array(NA, dim = c(M, T, 4))  
dimnames(X) <- list(
  Particula = paste0("Partícula m=", 1:M),
  Tiempo = paste0("t=", 1:T),
  Variable = c("x1", "x2", "x3", "Weight")
)

ERROR <-  array(NA, dim = c(T, 7))  
dimnames(ERROR) <- list(
  Tiempo = paste0("t=", 1:T),
  Variable = c("RMSE_x1", "RMSE_x2", "RMSE_x3", "RMSE_x",
               "RMSE_y1", "RMSE_y2", "RMSE_y")
)

Y_pred <- array(NA, dim = c(M, T, 2))  
dimnames(Y_pred) <- list(
  Particula = paste0("Partícula m=", 1:M),
  Tiempo = paste0("t=", 1:T),
  Variable = c("y1", "y2")
)

# Partículas iniciales en t=1
X[,1,1] <- x1m
X[,1,2] <- x2m
X[,1,3] <- x3m
X[,1,4] <- 1/M

dir.create("imagenes_gif", showWarnings = FALSE)
plot_counter<-1
t<-1
        #Plot_Initial

            png(sprintf("imagenes_gif/frame%06d.png", plot_counter), width = 600, height = 400)
            plot_counter<-plot_counter+1

            #Plot_resampling: State parameters
            par(mfcol=c(3,2), mar=c(4,4,3,3))
            counter<-0
            for(dist in list(x1m, x2m, x3m)){
            counter<-counter+1
              
             hist(dist, freq = FALSE, main=c(paste0("t=",t, "\n Initial Set"),NA,NA)[counter],
           xlab=title[counter], xlim=Xlims[[counter]])
            abline(v=Full_Data[1,j],col="red",lwd=2)
           rug(dist, col = "blue", lwd = 1, ticksize = 0.2)
           }
           
           #Plot_resampling: State-plot
          grafico<- scatterplot3d(x = Full_Data[t,1], y = Full_Data[t,2], z = Full_Data[t,3], 
                         type = "p", color = "red", pch = 16, cex.symbols = 2,
                         main = "State (x1, x2, x3)",
                         xlab = "x1", ylab = "x2", zlab = "x3",
                         xlim=Xlims[1],ylim=Xlims[2],zlim=Xlims[3])
          for(m in 1:M){
          coords_obs <- grafico$xyz.convert(x = X[m,1,1], y =X[m,1,2] , z =X[m,1,3] )
          points(coords_obs, col = "blue", pch = 19, cex=0.5)
          }
          
          #Plot_resampling: Observation-plot
           plot(x=Full_Data[t,4], y=Full_Data[t,5],
               type="n", col="orange", pch=16, cex=2,
               xlab="y1", ylab="y2",
               main="Observations (y1, y2)",
               xlim=Ylims[[1]], ylim=Ylims[[2]])
           
          for(m in 1:M){
          y_pred<-Observ(x1=X[m,t,1], x2=X[m,t,2], x3=X[m,t,3], t=t)
          points(x=jitter(y_pred[1], amount = 0.15), y=jitter(y_pred[2], amount = 0.15), col = "cyan", pch = 19, cex=1)
          }
           
           points(x=Full_Data[t,4], y=Full_Data[t,5],
               type="p", col="orange", pch=18, cex=2)
          
          plot.new();plot.window(xlim = c(0, 15), ylim = c(0, 15))
          
          legend("center",                          # posición de la leyenda
                 legend = c("Particle histogram (approx. EPDF)", "Particles (jittered)", "True value (latent)", "Observation"),
                 fill = c("gray", NA, NA,NA),            
                 border = c("black", NA, NA,NA),        
                 lty = c(NA, 1, 1, NA),                  
                 col = c(NA, "blue", "red","orange"),      
                 pch = c(NA, 16, 16,18),                 
                 lwd = c(NA, 1, 2,NA),
                 bty = "n")
          
            dev.off()

#############################
# PARTICLE FILTER LOOP
#############################

for (t in 1:T){
  if((t%%floor(T/100))==0){cat( paste0(floor(100*t/T),"% at", now(), "\n"))}
  if(t+1==T){break}
  
    ERROR[t,1]<-RMSE(pred=mean(X[,t,1]),obs=Full_Data[t,1])
    ERROR[t,2]<-RMSE(pred=mean(X[,t,2]),obs=Full_Data[t,2])
    ERROR[t,3]<-RMSE(pred=mean(X[,t,3]),obs=Full_Data[t,3])
    
    ERROR[t,4]<-mean(ERROR[t,1:3])
  
  if(is.na(Obs_Data[t])){
      
      # Si no hay observación, tan sólo propagación (transition)
      for (m in 1:M){
        X[m,t+1,1:3]<-Transit(x1=X[m,t,1], x2=X[m,t,2], x3=X[m,t,3], t=t)
        X[m,t+1,4]<-X[m,t,4]
      }
    
  }else{
      #Si HAY observación, 1.computar pesos, 2.Resampling, 3. Propagación (resampled)
      
      #1. Computar Pesos
      for (m in 1:M){
        y_obs<-Obs_Data[t,]
        Y_pred[m,t,]<-y_pred<-Observ(x1=X[m,t,1], x2=X[m,t,2], x3=X[m,t,3], t=t)
        X[m,t,4]<-Weights[m]<-X[m,t,4]*Likelihood(y_obs = y_obs, y_pred = y_pred)
      }
      
      ERROR[t,5]<-RMSE(pred=mean(Y_pred[,t,1]),obs=y_obs[1])
      ERROR[t,6]<-RMSE(pred=mean(Y_pred[,t,2]),obs=y_obs[2])
    
      ERROR[t,7]<-mean(ERROR[t,5:6])
    
      #2. Resampling (Nuevas partículas para la propagación)
          any_na_lik <- any(is.na(Weights))
          all_zero_lik <- all(Weights == 0)
      
      if (any_na_lik) {
        cat("¡Warning! Hay NA en las likelihoods en t =", t, "\n")
      }
      
      if (all_zero_lik) {
        cat("¡Warning! Todas las likelihoods son cero en t =", t, "\n")
      }
    
      Weight_Normalized<-Weights/sum(Weights)
      X_resampled<-X[sample(1:M, size = M, replace = TRUE, prob = Weight_Normalized),t,]
      
          if(plot_resampling==TRUE){
            png(sprintf("imagenes_gif/frame%06d.png", plot_counter), width = 600, height = 400)
            plot_counter<-plot_counter+1

            #Plot_resampling: State parameters
            par(mfcol=c(3,2), mar=c(4,4,3,3))
            counter<-0
            for(j in c(1:3)){
            counter<-counter+1
              
             hist(X_resampled[,j], freq = FALSE, main=c(paste0("t=",t, "\n After Resampling"),NA,NA)[counter],
           xlab=title[counter], xlim=Xlims[[counter]])
            abline(v=Full_Data[t,j],col="red",lwd=2)
           rug(jitter(X_resampled[,j], amount = 0.15), col = "blue", lwd = 1, ticksize = 0.2)
           }
           
           #Plot_resampling: State-plot
          grafico<- scatterplot3d(x = Full_Data[t,1], y = Full_Data[t,2], z = Full_Data[t,3], 
                         type = "p", color = "red", pch = 16, cex.symbols = 2,
                         main = "State (x1, x2, x3)",
                         xlab = "x1", ylab = "x2", zlab = "x3",
                         xlim=Xlims[1],ylim=Xlims[2],zlim=Xlims[3])
          for(m in 1:M){
          coords_obs <- grafico$xyz.convert(x = X_resampled[m,1], y =X_resampled[m,2] , z =X_resampled[m,3] )
          
          points(coords_obs, col = "blue", pch = 19, cex=0.5)
          }
          
          #Plot_resampling: Observation-plot
           plot(x=Full_Data[t,4], y=Full_Data[t,5],
               type="n", col="orange", pch=16, cex=2,
               xlab="y1", ylab="y2",
               main="Observations (y1, y2)",
               xlim=Ylims[[1]], ylim=Ylims[[2]])
           
          for(m in 1:M){
          y_pred<-Observ(x1=X_resampled[m,1], x2=X_resampled[m,2], x3=X_resampled[m,3], t=t)
          points(x=jitter(y_pred[1], amount = 0.15), y=jitter(y_pred[2], amount = 0.15), col = "cyan", pch = 19, cex=1)
          }
           
           points(x=Full_Data[t,4], y=Full_Data[t,5],
               type="p", col="orange", pch=18, cex=2)
          
          plot.new();plot.window(xlim = c(0, 15), ylim = c(0, 15))
          
          legend("center",                          # posición de la leyenda
                 legend = c("Particle histogram (approx. EPDF)", "Particles (jittered)", "True value (latent)", "Observation"),
                 fill = c("gray", NA, NA,NA),            
                 border = c("black", NA, NA,NA),        
                 lty = c(NA, 1, 1, NA),                  
                 col = c(NA, "blue", "red","orange"),      
                 pch = c(NA, 16, 16,18),                 
                 lwd = c(NA, 1, 2,NA),
                 bty = "n")
          
            dev.off()
          }
      
      #3. Propagación
      for (m in 1:M){
        X[m,t+1,1:3]<-Transit(x1=X_resampled[m,1], x2=X_resampled[m,2], x3=X_resampled[m,3], t=t)
        X[m,t+1,4]<-1/M
      }
  }
  
  if(plot_propagation==TRUE){
    png(sprintf("imagenes_gif/frame%06d.png", plot_counter), width = 600, height = 400)
    plot_counter<-plot_counter+1
    
    #Plot_Propagation
    par(mfcol=c(3,2), mar=c(4,4,3,3))
    counter<-0
    for(j in c(1:3)){
    counter<-counter+1
      
    hist(X[,t+1,j], freq = FALSE, main=c(paste0("t=",t+1, "\n"),NA,NA)[counter],
         xlab=title[counter], xlim=Xlims[[counter]])
    abline(v=Full_Data[t+1,j],col="red",lwd=2)
    rug(jitter(X[,t+1,j], amount = 0.15), col = "blue", lwd = 1, ticksize = 0.2)
    }
    
    #_________________ State-plot
          grafico<- scatterplot3d(x = Full_Data[t+1,1], y = Full_Data[t+1,2], z = Full_Data[t+1,3], 
                         type = "p", color = "red", pch = 16, cex.symbols = 2,
                         main = "State (x1, x2, x3)",
                         xlab = "x1", ylab = "x2", zlab = "x3",
                         xlim=Xlims[1],ylim=Xlims[2],zlim=Xlims[3])
          for(m in 1:M){
          coords_obs <- grafico$xyz.convert(x = X[m,t+1,1], y =X[m,t+1,2] , z =X[m,t+1,3] )
          
          points(coords_obs, col = "blue", pch = 19, cex=0.5)
          }
          
    #_________________ Observation-plot
           plot(x=Full_Data[t+1,4], y=Full_Data[t+1,5],
               type="n", col=NA, pch=16, cex=2,
               xlab="y1", ylab="y2",
               main="Observations (y1, y2)",
               xlim=Ylims[[1]], ylim=Ylims[[2]])
           
          for(m in 1:M){
          y_pred<-Observ(x1=X[m,t+1,1], x2=X[m,t+1,2], x3=X[m,t+1,3], t=t)
          points(x=y_pred[1], y=y_pred[2], col = ifelse((t+1) %% B == 0,"cyan","blue"), pch = 19, cex=1)
          }
           
           points(x=Full_Data[t+1,4], y=Full_Data[t+1,5],
               type="p", col=ifelse((t+1) %% B == 0,"orange","red"), pch=ifelse((t+1) %% B == 0,18,16), cex=2,
              )
    

          plot.new();plot.window(xlim = c(0, 15), ylim = c(0, 15))
          legend("center",                          # posición de la leyenda
                 legend = c("Particle histogram (approx. EPDF)", "Particles (jittered)", "True value (latent)", "Observation"),
                 fill = c("gray", NA, NA,NA),            
                 border = c("black", NA, NA,NA),        
                 lty = c(NA, 1, 1, NA),                  
                 col = c(NA, "blue", "red","orange"),      
                 pch = c(NA, 16, 16,18),                 
                 lwd = c(NA, 1, 2,NA),
                 bty = "n")
          
    dev.off()
  }
    
}

#VIDEO CREATION
av_encode_video(list.files("imagenes_gif", full.names = TRUE), 
                output = "ParticleFilter.mp4", framerate = 30)

#unlink("imagenes_gif", recursive = TRUE) #Borrar las imágenes

```

# 5. RMSE

```{r}
par(mfrow=c(2,2), mar=c(4,4,4,4))

counter<-0
for(j in 1:4){
counter<-counter+1

  plot(x=seq(1:T), y=ERROR[,j], main=colnames(ERROR)[j], type="l",
     xlab="t", ylab="RMSE", lwd=c(1,1,1,2)[counter])
}

counter<-0
par(mfcol=c(2,2))
for(j in 5:7){
counter<-counter+1
plot(x=seq(1:T)[seq(1:T)%%B ==0], y=na.omit(ERROR[,j]), main=colnames(ERROR)[j], type="l",
     xlab="t", ylab="RMSE", lwd=c(1,1,2)[counter], )
}
```


# 6. PARTICLE PRECISION 

```{r}
#COMPUTATION

VARIANCE <-  array(NA, dim = c(T, 7))  
dimnames(VARIANCE) <- list(
  Tiempo = paste0("t=", 1:T),
  Variable = c("SD_x1", "SD_x2", "SD_x3", "SD_x",
               "SD_y1", "SD_y2", "SD_y")
)

for(t in 1:T){
  for(j in 1:3){VARIANCE[t,j]<- sd(X[,t,j])*(M-1)/M }
  j<-4; VARIANCE[t,j]<- mean(VARIANCE[t,1:3]);
  for(j in 5:6){VARIANCE[t,j]<- sd(Y_pred[,t,j-4], na.rm = TRUE)*(M-1)/M }
  j<-7; VARIANCE[t,j]<- mean(VARIANCE[t,5:6]);
  
}


#PLOTTING
par(mfrow=c(2,2), mar=c(4,4,4,4))

counter<-0
for(j in 1:4){
counter<-counter+1

  plot(x=seq(1:T), y=VARIANCE[,j], main=colnames(VARIANCE)[j], type="l",
     xlab="t", ylab="SD", lwd=c(1,1,1,2)[counter])
}

counter<-0
par(mfcol=c(2,2))
for(j in 5:7){
counter<-counter+1
plot(x=seq(1:T)[seq(1:T)%%B ==0], y=na.omit(VARIANCE[,j]), main=colnames(VARIANCE)[j], type="l",
     xlab="t", ylab="SD", lwd=c(1,1,2)[counter])
}
```


